【裁判字號】    95,易,66
【裁判日期】    950420
【裁判案由】    竊盜
【裁判全文】
臺灣臺東地方法院刑事判決                95年度易字第66號
公  訴  人  臺灣臺東地方法院檢察署檢察官
被      告  乙○○
                    （另案於臺灣臺東監獄執行中）
上列被告因竊盜案件，經檢察官提起公訴（九十四年度偵字第二
二五九號、九十五年度偵字第二九六號），被告於準備程序中自
白犯罪，經本院合議庭裁定本件改由受命法官獨任進行簡式審判
程序，本院判決如下：
    主  文
乙○○連續攜帶兇器竊盜，累犯，處有期徒刑拾月。扣案之剪刀
壹把沒收。
    事  實
一、乙○○前曾於民國八十八年間因偽造文書及違反毒品危害防
    制條例案件，經本院分別於八十八年八月二十四日、同年十
    二月二十一日以八十八年度訴字第一八二號、八十八年度易
    字第五二五號判處有期徒刑十月、五月，並裁定應執行有期
    徒刑一年三月確定，於九十年五月八日縮刑期滿執行完畢。
    詎其猶不知悔改，竟基於意圖為自己不法所有之概括犯意，
    連續為下列行為：
（一）於九十四年八月十日下午四時許，行經臺東縣臺東市○○
      街二九０號住處前，見邱詠蘭所有車牌號碼為ＷＷＪ—八
      二七號之機車停放於該處，而機車鑰匙仍插於鑰匙孔中並
      未取下，趁邱詠蘭未及注意之之際，徒手竊取前開機車，
      得手後供代步之用，並將竊得之上開機車停放其位於同上
      市○○路○段七六三巷二十六弄五號住處附近。
（二）復於同年九月十七日晚上九時許，前往同上市台糖臺東豐
      樂農場三號井利嘉轄區西瓜園抽水站，攜帶客觀上具有危
      險性且足供兇器使用之剪刀一把，剪斷台糖所有由甲○○
      所負責管理五點五ＭＭＸ三號電纜線八公尺得手後逃逸。
      嗣經警員於產業道路查獲，並扣得其所使用之剪刀一把及
      起獲竊得之電纜線，始悉上情。
二、案經臺東縣警察局臺東分局報請臺灣臺東地方法院檢察署檢
    察官偵查起訴。
    理  由
壹、按除被告所犯為死刑、無期徒刑、最輕本刑為三年以上有期
    徒刑之罪或高等法院管轄第一審案件者外，於第一次審判期
    日前之準備程序進行中，被告先就被訴事實為有罪之陳述時
    ，審判長得告知被告簡式審判程序之旨，並聽取當事人、代
    理人、辯護人及輔佐人之意見後，裁定進行簡式審判程序，
    刑事訴訟法第二百七十三條之一第一項定有明文。經核本件
    被告乙○○所犯係死刑、無期徒刑、最輕本刑為三年以上有
    期徒刑以外之罪，其於準備程序中就被訴事實為有罪之陳述
    ，經法官告知簡式審判程序之旨，並聽取公訴人、被告之意
    見後，本院爰依首揭規定，合議裁定由受命法官獨任進行簡
    式審判程序，合先敘明。
貳、認定犯罪事實所憑之證據及理由：
一、有關犯罪事實一（一）之部分：業據被告乙○○於偵查及本
    院審理中自白不諱，並有被害人邱詠蘭於警詢中指訴明確，
    且有證人即被告母親陳美月於警詢及偵查中證述，另有證人
    即到場處理之警員陳宏誌及吳江文證陳明確，復有內政部警
    政署刑事警察局鑑驗書、贓證物品領據各一紙及照片六張附
    卷可按。
二、有關犯罪事實一（二）之部分：業據被告乙○○於偵查中及
    本院審理中自承不諱，並有被害人甲○○於警詢中指訴歷歷
    ，且有證人黃教順證述明確，復有贓證物品領據及臺東縣警
    察局臺東分局函檢附會勘比對報告各一紙及照片十二張附卷
    可參，另有剪刀一把扣案可佐。
三、綜上所述，足認被告自白與事實相符，應值採信。本件事證
    明確，被告犯行洵堪認定，應依法論科。
四、按刑法第三百二十一條第一項第三款之攜帶兇器竊盜罪，係
    以行為人攜帶兇器竊盜為其加重條件，此所謂兇器，其種類
    並無限制，凡客觀上足對人之生命、身體、安全構成威脅，
    具有危險性之兇器均屬之，且祇須行竊時攜帶此種具有危險
    性之兇器為已足，並不以攜帶之初有行兇之意圖為必要（最
    高法院七十九年臺上字第五二五三號判例要旨參照），被告
    乙○○所攜帶之剪刀一把係金屬物品，質地堅硬，有該證物
    扣案可稽，如用以施暴、脅迫、抵抗，依一般社會觀念，皆
    足使人之生命、身體、完全受有危害，自堪認為兇器。核被
    告所為，分別係犯刑法第三百二十條第一項之普通竊盜罪、
    第三百二十一條第一項第三款攜帶兇器竊盜罪。被告二次犯
    行，時間緊接、方法相近、觸犯構成犯罪要件相同之罪名，
    顯係基於概括犯意反覆為之，應依連續犯之規定，論以一罪
    ，並依法加重其刑。另被告前曾於八十八年間因偽造文書及
    違反毒品危害防制條例案件，經本院分別於八十八年八月二
    十四日、同年十二月二十一日以八十八年度訴字第一八二號
    、八十八年度易字第五二五號判處有期徒刑十月、五月，並
    裁定應執行有期徒刑一年三月確定，於九十年五月八日縮刑
    期滿執行完畢，有臺灣高等法院被告全國前案記錄表一件在
    卷可按，其於五年以內再犯本件有期徒刑以上之罪，為累犯
    ，應依法遞加重其刑。爰審酌被告素行資料、犯罪之目的在
    貪圖不法利益、犯罪手段、所得及所生危害非鉅，及犯罪後
    坦承犯行，態度良好等一切情狀，量處如主文所示之刑。至
    於扣案之剪刀一把，係供犯罪所用之物，且為被告所有，業
    據被告供明在卷可按，爰依刑法第三十八條第一項第二款宣
    告沒收，併此敘明。
據上論斷，應依刑事訴訟法第二百七十三條之一第一項、第二百
九十九條第一項前段，刑法第五十六條、第三百二十一條第一項
第三款、第四十七條、第三十八條第一項第二款，判決如主文。
本案經檢察官丙○○到庭執行職務
中    華    民    國    95    年    4     月    20    日
                  刑事第二庭    法  官  連雅婷
以上正本證明與原本無異。
如不服本判決，應於判決送達後10日內向本院提出上訴狀（須附
繕本）。
「切勿逕送上級法院」
                                書記官  蘇美琴
中    華    民    國    95    年    4     月    21    日
附錄條文：
刑法第三百二十一條：（加重竊盜罪）
犯竊盜罪而有左列情形之一者，處六月以上、五年以下有期徒刑
：
一  於夜間侵入住宅或有人居住之建築物、船艦或隱匿其內而犯
    之者。
二  毀越門扇、牆垣或其他安全設備而犯之者。
三  攜帶兇器而犯之者。
四  結夥三人以上而犯之者。
五  乘火災、水災或其他災害之際而犯之者。
六  在車站或埠頭而犯之者。
前項之未遂犯罰之。
刑法第三百二十條：（普通竊盜罪）
意圖為自己或第三人不法之所有，而竊取他人之動產者，為竊盜
罪，處五年以下有期徒刑、拘役或五百元以下罰金。


司法院資訊處製作；財團法人民間司法改革基金會備份。
